臺灣臺南地方法院民事判決
110年度訴字第1949號
原      告  黃知影  
            王碧霞  
共      同
訴訟代理人  楊偉聖律師
被      告  楊雅筑  
訴訟代理人  黃惠敏  
上列當事人間請求給付價金事件，經本院於民國111年3月8日言
詞辯論終結，判決如下：
    主    　文
原告之訴及假執行聲請均駁回。
訴訟費用由原告負擔。
    事實及理由
一、原告主張：
  ㈠坐落臺南市○○區○○段000號土地（下稱系爭土地），面積172.
    41平方公尺，為伊二人所共有，伊等於民國110年11月23日
    將系爭土地以新臺幣（下同）850萬元出售予被告，並於110
    年12月10日完成所有權移轉登記。然被告尚有支付部分價金
    8萬9,234元（下稱系爭款項），是伊等依買賣契約請求被告
    支付系爭款項。
  ㈡被告雖以：系爭土地經鑑界後，實際面積較原登記面積減少1
    .81平方公尺，依民法第354條及第359條規定，出賣人應負
    物之瑕疵擔保責任，其得請求減少之價金即為系爭款項等語
    抗辯。惟兩造簽約時系爭土地登記面積為172.41平方公尺，
    而伊已將此面積移轉登記予被告，並交付之，嗣經地政機關
    鑑界實測面積為170.60平方公尺，雖較原登記面積減少1.81
    平方公尺，然係伊等交付後所短少之面積，依民法第373條
    規定，應無民法第354條規定之適用，被告自不得請求減少
    價金。
  ㈢並聲明：1.被告應給付原告8萬9,234元，及自起訴狀繕本送
    達翌日起至清償日止，按年利率5％計算之利息。2.請准供擔
    保得為假執行。
二、被告答辯：
　㈠系爭土地原登記面積為172.41平方公尺，兩造並依此登記面
    積議定買賣價金為850萬元，惟兩造買賣契約承辦代書辦理
    過戶時，並申請地政機關鑑界，而依地政人員鑑界實測面積
    僅為170.60平方公尺，較原登記面積減少1.81平方公尺，地
    政機關已依此更正登記面積為170.60平方公尺，故伊實際取
    得面積較兩造買賣面積短少1.81平方公尺，依民法第354條
    及第359條規定，原告應負出賣人物之瑕疵擔保責任，伊得
    請求減少之價金即為8萬9,234元(計算式：850萬元×170.60㎡
    /172.41㎡=8萬9,234元），並已自尾款中扣除。是原告再請
    求伊支付系爭款項，並無理由。
　㈡並聲明：1.原告之訴駁回。2.如受不利判決，請准供擔保得
    免為假執行。
三、本院之判斷：
　㈠按物之出賣人對於買受人，應擔保其物依第373條之規定危險
    移轉於買受人時無滅失或減少其價值之瑕疵，亦無滅失或減
    少其通常效用或契約預定效用之瑕疵。但減少之程度，無關
    重要者，不得視為瑕疵。出賣人並應擔保其物於危險移轉時
    ，具有其所保證之品質。買賣因物有瑕疵，而出賣人依前5 
    條之規定，應負擔保之責者，買受人得解除其契約或請求減
    少其價金。但依情形，解除契約顯失公平者，買受人僅得請
    求減少價金。民法第354條及第359 條分別定有明文。
　㈡經查：
　1.原告主張：系爭土地原登記面積為172.41平方公尺，兩造於
    110年11月23日依此登記面積議定買賣總價款為850萬元，其
    已於110年12月10日將此面積移轉登記予被告等情，業據提
    出不動產買賣契約書及110年12月20日列印之登記謄本可稽
    （見卷第19、21頁），並為被告所不爭執，固堪認定。
　2.惟被告陳稱：兩造買賣承辦代書辦理過戶時，並申請地政機
    關鑑界，而經地政人員鑑界測量系爭土地實際面積為170.60
    平方公尺，較原登記面積減少1.81平方公尺，地政機關已依
    此更正登記面積為170.60平方公尺，是其實際取得面積較買
    賣面積短少1.81平方公尺等情，已提出臺南市鹽水地政事務
    所於111年1月19日發給之土地所有權狀，及於111年1月7日
    更正登記面積為170.60平方公尺之登記謄本（見卷第51、53
    頁），可資證明，並為原告所不爭執，亦堪認定。
　3.由上情可知，系爭土地原登記面積雖為172.41平方公尺，兩
    造亦依原登記面積議定買賣價金，原告並已將原登記面積移
    轉予被告，然兩造買賣契約履行期間，系爭土地既經地政機
    關鑑界實測面積僅為170.60平方公尺，則原告實際移轉及交
    付予被告之面積應為170.60平方公尺，顯然與買賣契約面積
    短少1.81平方公尺。是依上開規定，被告請求減少價金，按
    兩造買賣總價金計算減少1.81平方公尺面積之金額為8萬9,2
    34元，因而自尾款中扣除系爭款項，即屬有據。原告陳稱上
    開短少之面積係於其移轉交付後發生，認無物之瑕疵擔保規
    定之適用等情詞，並無可採，是其再請求被告給付系爭款項
    ，自不應准許。
　㈢從而，原告之訴為無理由，應予駁回，其假執行之聲請，亦
    失所附麗，應併予駁回。
四、本件事證已臻明確，兩造其餘之攻擊或防禦方法及所用之證
    據，經本院斟酌後，認為均不足以影響本判決之結果，爰不
    逐一論列，附此敘明。
五、訴訟費用負擔之依據：民事訴訟法第78條。
中　　華　　民　　國　　111 　年　　4 　　月　　29　　日
                  民事第五庭  法   官　陳淑卿
以上正本係照原本作成。
如對本判決上訴，須於判決送達後20日內向本院提出上訴狀。
如委任律師提起上訴者，應一併繳納上訴審裁判費。
中　　華　　民　　國　　111 　年　　5 　　月　　3 　　日
                              書記官  謝璧卉